臺灣高等法院高雄分院民事裁定　　　　　 96年度抗字第197號
抗　告　人　　台灣三陽製藥廠股份有限公司
兼法定代理人　甲○○○○○○
上列抗告人因與相對人正光製藥有限公司間請求返還擔保金事件
，對於民國96年6 月5 日臺灣屏東地方法院96年度聲字第187 號
所為裁定提起抗告，本院裁定如下：
    主  文
抗告駁回。
抗告訴訟費用由抗告人負擔。
    理  由
一、抗告意旨略以：相對人雖經依法催告，惟相對人侵害伊之權
    益，致伊受有損害之民、刑責任，伊已依法訴追，因本件擔
    保金屬同一事實，為節省訴訟資源，伊於刑事附帶民事訴訟
    程序中為競合請求，有書狀及存證信函可稽，是伊已依法行
    使求償權，相對人蓄意掩匿事實，原裁定誤認伊未於催告期
    間行使權利，准相對人返還擔保金之聲請，顯有違誤，請准
    廢棄原裁定，併為駁回相對人返還擔保金之聲請云云。
二、按訴訟終結後，供擔保人證明已定二十日以上之期間，催告
    受擔保利益人行使權利而未行使者，法院應依供擔保人之聲
    請，以裁定命返還其提存物，民事訴訟法第104 條第1 項第
    3 款前段定有明文。且依同法第106 條規定，上開有關供訴
    訟費用擔保之規定，於因假執行供擔保之情形，準用之。
三、本件相對人於原審主張其與抗告人間請求給付違約金事件，
    經原審93年度訴字第58號判決其全部勝訴並宣告假執行，其
    依該判決，提存擔保金新台幣（下同）167 萬元（93年度存
    字第0995號提存書），並聲請假執行（93年度執字第18976
    號）在案。嗣抗告人對於上開第一審判決提起上訴，經本院
    93年度上字第132 號判決廢棄第一審判決及駁回相對人在第
    一審之訴及假執行聲請，依民事訴訟法第395 條規定，該假
    執行之宣告已失其效力，上開93年度執字第18976 號假執行
    程序因而終結在案。且本案訴訟亦經最高法院以96年度台上
    字第286 號判決上訴駁回而確定。其以存證信函通知抗告人
    於文到後21日內，就上開擔保金行使權利，而抗告人雖於原
    審另案刑事訴訟程序（94年度自字第14號）提起附帶民事訴
    訟（95年度附民字第176 號），然該附帶民事訴訟事件係抗
    告人自訴訴外人許世金、許佑彰等詐欺未遂及誹謗等罪而附
    帶提起之損害賠償事件，與抗告人是否因本件假執行而受有
    損害無關，應認抗告人未於催告期間內行使權利，爰聲請返
    還擔保金等語，並提出上開民事判決、存證信函及回函、提
    存書、自訴狀及附帶民事起訴狀影本附卷為證。經原審調閱
    上開案卷查明無訛，認與民事訴訟法第104 條第1 項第3 款
    規定相符，而裁定准許，經核並無不合。抗告人雖以其為節
    省訴訟資源，已於另案附帶民事訴訟程序為競合請求云云，
    惟抗告人另案所提附帶民事訴訟（95年度附民字第176 號）
    ，係以其因相對人與許世金、許佑彰父子共同詐欺未遂及誹
    謗罪而受損害，請求回復名譽及損害賠償之事件，此與其因
    本件假執行所受損害之賠償請求權無關，有刑事附帶民事起
    訴狀在卷可稽，自難認抗告人已行使其因不當假執行所受損
    害之賠償請求權；及抗告人另提出之刑事附帶民事訴訟上訴
    狀，亦不足證明其已行使此權利。至抗告人對於相對人函催
    其行使權利，雖回以存證信函聲明「以該案（指上開附帶民
    事訴訟）併為本件擔保金損害賠償權利行使競合請求」，惟
    民事訴訟法第104 條第1 項第3 款所謂「受擔保利益人行使
    權利」，係指向法院起訴或為與起訴相同效果之訴訟行為（
    如聲請調解或聲請發支付命令）而言（最高法院80年台抗字
    第413 號判例意旨參照），茲抗告人所提附帶民事訴訟既非
    行使其因不當假執行所受損害之賠償請求權，則其以存證信
    函為上開聲明，仍難謂已行使此權利。是抗告意旨指摘原裁
    定不當，求予廢棄，為無理由。
四、據上論結，本件抗告為無理由，依民事訴訟法第495 條之1
    第1 項、第449 條第1 項、第95條、第78條、第85條第1 項
    前段，裁定如主文。
中　　華　　民　　國　　96　　年　　7 　　月　　31　　日
                     民事第四庭
                              審判長法官    蔡文貴
                              法      官    黃科瑜
                              法      官    徐文祥
以上正本證明與原本無異。
如不服本裁定應於送達後10日內向本院提出再抗告狀 (並按他造
當事人之人數附繕本)， 並繳納再抗告費新臺幣1,000 元。
再為抗告應以適用法規顯有錯誤為理由，並經本院之許可，該許
可以原裁定所涉及之法律見解具有原則上之重要性者為限，並委
任律師為代理人。
中　　華　　民　　國　　96　　年　　8 　　月　　1 　　日
                              書  記  官    陳金卿
抗告人之配偶、三親等內之血親、二親等內之姻親，或抗告人為
法人、中央或地方機關時，其所屬專任人員具有律師資格並經法
院認適當者，亦得為第三審代理人。抗告人或其法定代理人具有
律師資格者及前項情形，應於提起抗告或委任時釋明之。
